---
title: "Architecture des données"
output: rmarkdown::html_vignette
vignette: >
  %\VignetteIndexEntry{Architecture des données}
  %\VignetteEngine{knitr::rmarkdown}
  %\VignetteEncoding{UTF-8}
---

```{r, include=FALSE}
knitr::opts_chunk$set(collapse = TRUE, comment = "#>")
```

![Architecture générale du mini-SI eduschool](../man/figures/architecture_si.svg)

`eduschool` est volontairement un petit système d'information relationnel, pas
une base monolithique. Les ressources distribuées sont conservées sous `inst/`
et retrouvées avec `eduschool_path()`.

## Couches principales

Le flux logique est : programme officiel → capacité → notion → prérequis → rappel
→ modèle d'exercice → exercice → document. Pour les examens, une couche
supplémentaire relie profils d'épreuve, gabarits paramétriques et ressources
graphiques avant le rendu du sujet. Cette séparation permet notamment :

- de conserver les sources réglementaires distinctes des contenus pédagogiques ;
- de réutiliser une notion dans plusieurs programmes ;
- d'enrichir les rappels et les exercices sans recopier les programmes ;
- de produire des vues synthétiques par niveau sans en faire une nouvelle source
  de vérité ;
- de versionner les examens par session tout en réutilisant les concepts et
  générateurs stables.


## Couche examens

Les données d’examen sont rangées sous `inst/examens/`. Elles séparent :

- les contraintes et parties d’une session ;
- les profils de composition eduschool ;
- les gabarits d’exercices et leurs paramètres ;
- les liens vers les concepts mathématiques ;
- les ressources graphiques, qui sont générées à la demande et ne sont pas
  stockées comme images fixes.

Cette couche permet d’enrichir la banque avec de nouvelles annales sans dupliquer
le référentiel mathématique.

## CSV d'abord, DuckDB ensuite

Les consultations simples utilisent directement les CSV :

```{r, eval=FALSE}
niveaux()
enseignements()
themes_niveau("2GT")
```

DuckDB reste disponible pour les jointures et analyses relationnelles libres :

```{r, eval=FALSE}
con = ouvrir_base()
DBI::dbListTables(con)
DBI::dbDisconnect(con)
```

Cette architecture garde les fichiers sources lisibles indépendamment de R et
du moteur de base de données.

## Pour aller plus loin

La vignette **Rentrer en profondeur dans eduschool** décrit le contrat de données,
les clés primaires et étrangères, les contrôles d'intégrité et la génération
dynamique des diagrammes relationnels.
