---
title: "Développement et contrôles"
output: rmarkdown::html_vignette
vignette: >
  %\VignetteIndexEntry{Développement et contrôles}
  %\VignetteEngine{knitr::rmarkdown}
  %\VignetteEncoding{UTF-8}
---

```{r, include=FALSE}
knitr::opts_chunk$set(collapse = TRUE, comment = "#>")
```

Le développement de `eduschool` suit une chaîne courte : chargement du code, tests, contrôle du package, régénération éventuelle des visuels puis construction du site pkgdown.

![Workflow de développement de eduschool](../man/figures/developpement.svg)

Les contrôles détaillés du package sont résumés ci-dessous.

![Chaîne de tests et de contrôles](../man/figures/tests_package.svg)

Les SVG sont pré-générés et versionnés. Ils peuvent être reconstruits directement en R après modification des modèles graphiques avec :

```{r, eval=FALSE}
generer_documentation_visuelle()
```

La génération est native et ne dépend ni de Mermaid, ni de Node.js, ni de npm. Les mêmes graphes internes servent aux sorties SVG et HTML.
