---
title: "Documentation pédagogique"
output: rmarkdown::html_vignette
vignette: >
  %\VignetteIndexEntry{Documentation pédagogique}
  %\VignetteEngine{knitr::rmarkdown}
  %\VignetteEncoding{UTF-8}
---

```{r, include=FALSE}
knitr::opts_chunk$set(collapse = TRUE, comment = "#>")
```

![Organisation de la documentation pédagogique](../man/figures/documentation_pedagogique.svg)

La documentation est séparée des programmes officiels. Une notion pédagogique
peut être reliée à plusieurs capacités ; les prérequis forment une couche
supplémentaire, indépendante du texte réglementaire.

```{r, eval=FALSE}
chercher_notions("proportion")
notions_capacite("ITM_MAT_C3_6E_C31")
prerequis_capacite("ITM_MAT_C3_6E_C31", recursif = TRUE)
```

## Du niveau au rappel pédagogique

On peut partir d'un niveau, repérer une capacité puis descendre vers les notions :

```{r, eval=FALSE}
x = capacites("6E", discipline_id = "MAT", version_id = "2026_2027")
head(x[, c("item_id", "libelle")])
notions_capacite(x$item_id[[1]])
```

Les rappels sont des fichiers Markdown installés avec le package et accessibles
par `obtenir_rappel()`. Cette séparation permet d'enrichir les explications, les
méthodes ou les exemples sans modifier les référentiels de programme.

```{r, eval=FALSE}
cat(obtenir_rappel("MAT_FRACTION_ADD"))
```

Pour mesurer la documentation disponible à l'échelle d'un niveau,
`notions_niveau()` complète les fonctions de recherche par notion.
