---
title: "Composer et produire un DNB de mathématiques"
output: rmarkdown::html_vignette
vignette: >
  %\VignetteIndexEntry{Composer et produire un DNB de mathématiques}
  %\VignetteEngine{knitr::rmarkdown}
  %\VignetteEncoding{UTF-8}
---

```{r, include=FALSE}
knitr::opts_chunk$set(collapse = TRUE, comment = "#>")
```

`eduschool` sépare volontairement quatre étapes : le modèle officiel de
l'épreuve, la composition pédagogique, la rédaction des questions et le rendu du
document. Cette séparation permet d'enrichir la banque d'exercices sans modifier
la mise en page et, inversement, de faire évoluer le PDF sans toucher aux
référentiels mathématiques.

## 1. Consulter la structure du DNB

```{r, eval=FALSE}
structure_examen("DNB", 2026)
```

Pour la session 2026, le modèle distingue la partie d'automatismes et la partie
de raisonnement. Les contraintes réglementaires sont conservées séparément des
profils pédagogiques utilisés par `eduschool` pour composer un sujet.

## 2. Composer un sujet reproductible

```{r, eval=FALSE}
sujet = composer_examen(
  "DNB",
  session = 2026,
  seed = 123
)

sujet
```

Le `seed` fixe la composition. Il doit être conservé lorsqu'un sujet est partagé
ou archivé afin de pouvoir reconstruire exactement la même variante.

## 3. Rédiger la partie 1

```{r, eval=FALSE}
partie1 = rediger_examen(sujet, partie = 1)

partie1$entete
partie1$items[, c("ordre", "domaine", "enonce", "reponse")]
partie1$ressources
```

La rédaction produit un objet intermédiaire. Les énoncés, réponses et corrections
sont séparés des ressources graphiques. Une figure géométrique ou un programme
Scratch est donc décrit par des données et un moteur de rendu, et non stocké sous
forme d'image figée.

## 4. Produire le PDF

```{r, eval=FALSE}
produire_examen(
  partie1,
  fichier = "dnb-2026-partie1.pdf"
)
```

Le rendu PDF utilise R Markdown, Pandoc et `pdflatex`. Les ressources sont
dessinées par R dans des PDF vectoriels temporaires puis intégrées au document.
Cette méthode permet de conserver des figures nettes à l'impression.

Le corrigé repose sur le même objet :

```{r, eval=FALSE}
produire_corrige_examen(
  partie1,
  fichier = "dnb-2026-partie1-corrige.pdf"
)
```

Sujet et corrigé restent ainsi strictement cohérents.

## 5. Rendre une ressource seule

Les ressources peuvent être inspectées indépendamment du sujet :

```{r, eval=FALSE}
x = rediger_examen(composer_examen("DNB", 2026, seed = 8), partie = 1)

if (length(x$ressources)) {
  produire_ressource_examen(
    x$ressources[[1]],
    fichier = "ressource.pdf"
  )
}
```

Les premiers moteurs gèrent un triangle avec angles, un rectangle coté, un
schéma d'urne et une boucle Scratch. D'autres moteurs pourront être ajoutés pour
les repères, courbes, tableaux, arbres de probabilités ou constructions plus
complexes.

## 6. Alimenter la banque avec les nouvelles épreuves

La banque se trouve sous `inst/examens/` :

- `gabarits_exercices.csv` décrit les familles d'exercices et leur provenance ;
- `gabarits_exercices_concepts.csv` relie les gabarits aux concepts mathématiques ;
- `gabarits_parametres.csv` décrit les plages de tirage ;
- le code R n'intervient que lorsqu'une nouvelle famille nécessite un nouveau
  générateur ou un nouveau moteur graphique.

Lorsqu'une nouvelle épreuve officielle paraît, la démarche conseillée est donc :

1. identifier les familles déjà couvertes par la banque ;
2. enrichir leur traçabilité ou leurs paramètres lorsque le mécanisme existe ;
3. ajouter un nouveau gabarit si la forme pédagogique est nouvelle ;
4. ajouter du code uniquement si le nouveau gabarit exige un calcul ou un rendu
   qui n'existe pas encore ;
5. conserver la session et la source d'inspiration dans le référentiel.

Cette organisation permet à `eduschool` d'accumuler progressivement l'expérience
des annales sans transformer chaque nouvelle session en refonte du moteur.

## Partie 2 : raisonner par exercice compose

La partie 2 n'est pas construite comme une suite de questions independantes. `eduschool`
utilise quelques gabarits d'exercices composes, chacun avec un contexte commun, plusieurs
questions ordonnees et une ressource graphique partagee.

```{r eval=FALSE}
gabarits_exercices_composes("DNB", "PROBLEMES")

generer_exercice_compose(
    "GABC_DNB_GEOM_AMENAGEMENT",
    seed = 123
)

sujet = composer_examen("DNB", 2026, seed = 123)
partie2 = rediger_examen(sujet, partie = 2)
produire_examen(partie2, "dnb-2026-partie2.pdf")
```

Les quatre familles initiales relient volontairement plusieurs notions : geometrie et
grandeurs, fonctions et equations, statistiques et probabilites, calcul litteral et
Scratch. Les concepts restent ceux du referentiel mathematique existant ; les tables
d'examen ne les dupliquent pas.

Les trois tables `gabarits_exercices_composes.csv`, `gabarits_exercices_questions.csv`
et `gabarits_exercices_ressources.csv` suffisent a decrire cette couche. Lorsqu'une
nouvelle annale suggere une famille interessante, on enrichit d'abord ces donnees. Un
nouveau moteur R n'est necessaire que si la logique de generation ou le type de figure
est reellement nouveau.
