---
title: "Explorer une classe de 6e avec eduschool"
output: rmarkdown::html_vignette
vignette: >
  %\VignetteIndexEntry{Explorer une classe de 6e avec eduschool}
  %\VignetteEngine{knitr::rmarkdown}
  %\VignetteEncoding{UTF-8}
---

```{r, include=FALSE}
knitr::opts_chunk$set(collapse = TRUE, comment = "#>")
```

Cette vignette utilise la **sixième** comme fil conducteur pour montrer comment
interroger `eduschool`. Les mêmes fonctions sont conçues pour les autres niveaux
à mesure que leur couverture documentaire est enrichie.

```{r}
library(eduschool)
```

## La carte d'identité pédagogique de la 6e

La fonction `resume_niveau()` rassemble les horaires hebdomadaires, les grands
thèmes des programmes et les notions pédagogiques documentées.

```{r}
r = resume_niveau("6E")
knitr::kable(r, row.names = FALSE)
```

Cette synthèse est construite à partir des CSV du package : elle n'est pas un
tableau écrit spécialement pour cette vignette.

## Les horaires

```{r}
h = horaires_niveau("6E")
knitr::kable(h[, c("libelle", "volume", "unite")], row.names = FALSE)
```

## Les grands thèmes étudiés

```{r}
t = themes_niveau("6E")
knitr::kable(t[, c("discipline_id", "libelle")], row.names = FALSE)
```

## Les notions à connaître

```{r}
n = notions_niveau("6E")
knitr::kable(unique(n[, c("discipline_id", "libelle")]), row.names = FALSE)
```

## Aller plus loin en mathématiques

Les mathématiques disposent d'une granularité plus fine. On peut consulter les
capacités, retrouver les notions qui leur sont associées, puis remonter leurs
prérequis.

```{r}
x = capacites("6E", discipline_id = "MAT", version_id = "2026_2027")
head(x[, c("item_id", "libelle")])
```

Pour une capacité liée à la proportionnalité :

```{r}
notions_capacite("ITM_MAT_C3_6E_C31")
prerequis_capacite("ITM_MAT_C3_6E_C31", recursif = TRUE)
```

Le mode récursif remonte toute la chaîne de prérequis connue dans le graphe
pédagogique du package.

## Consulter un rappel

```{r}
chercher_notions("fraction", discipline_id = "MAT")
```

Un rappel peut ensuite être lu avec `obtenir_rappel()`.

## Générer des exercices

```{r, eval=FALSE}
fiche = generer_fiche(
  niveau_id = "6E",
  capacite_id = "ITM_MAT_C3_6E_C09",
  n = 5,
  difficulte = 1,
  seed = 2026
)
```

## Requêtes relationnelles avancées

Pour les analyses qui dépassent les fonctions de consultation, les mêmes CSV
peuvent être chargés dans DuckDB.

```{r, eval=FALSE}
con = ouvrir_base()
DBI::dbListTables(con)
DBI::dbDisconnect(con)
```

La sixième constitue ici un exemple : l'objectif d'`eduschool` est que cette
même démarche puisse progressivement être appliquée à chaque niveau scolaire.
