---
title: "Explorer une classe de 6e avec eduschool"
output: rmarkdown::html_vignette
vignette: >
  %\VignetteIndexEntry{Explorer une classe de 6e avec eduschool}
  %\VignetteEngine{knitr::rmarkdown}
  %\VignetteEncoding{UTF-8}
---

```{r, include=FALSE}
knitr::opts_chunk$set(collapse = TRUE, comment = "#>")
```

Cette vignette montre quelques usages simples d'`eduschool` en prenant la
**sixième** comme exemple.

```{r}
library(eduschool)
```

## Résumer une classe

La fonction `genere_resume()` donne directement les informations les plus utiles :
les matières, les horaires, les grands thèmes et quelques notions essentielles.

```{r}
genere_resume("6E") |>
  knitr::kable(row.names = FALSE)
```

On peut limiter immédiatement la synthèse à une matière :

```{r}
genere_resume("6E", matiere = "maths") |>
  knitr::kable(row.names = FALSE)
```

## Explorer sans afficher des tableaux trop longs

Les fonctions détaillées restent disponibles. Dans une vignette, il est souvent
plus lisible de n'en montrer qu'un aperçu.

Par exemple, les premières lignes des horaires :

```{r}
horaires_niveau("6E")[, c("libelle", "volume", "unite")] |>
  head(6) |>
  knitr::kable(row.names = FALSE)
```

Ou quelques thèmes du programme :

```{r}
themes_niveau("6E")[, c("discipline_id", "libelle")] |>
  head(8) |>
  knitr::kable(row.names = FALSE)
```

Les tableaux complets restent accessibles en appelant directement les fonctions
sans `head()`.

## Aller un peu plus loin en mathématiques

On peut consulter quelques capacités de mathématiques de 6e :

```{r}
capacites("6E", discipline_id = "MAT", version_id = "2026_2027")[, c("item_id", "libelle")] |>
  head(6) |>
  knitr::kable(row.names = FALSE)
```

Pour une capacité donnée, `eduschool` permet ensuite de retrouver les notions et
les prérequis associés :

```{r}
notions_capacite("ITM_MAT_C3_6E_C31") |>
  head(6) |>
  knitr::kable(row.names = FALSE)
```

```{r}
prerequis_capacite("ITM_MAT_C3_6E_C31", recursif = TRUE) |>
  head(6) |>
  knitr::kable(row.names = FALSE)
```

## Générer directement des exercices

Pour un premier usage, il n'est pas nécessaire d'affecter la sortie à un objet.
Avec `afficher = TRUE`, les énoncés sont imprimés immédiatement :

```{r}
generer_fiche(
  niveau_id = "6E",
  capacite_id = "ITM_MAT_C3_6E_C09",
  n = 3,
  difficulte = 1,
  seed = 2026,
  afficher = TRUE
)
```

Pour obtenir directement une fiche imprimable, on peut envoyer la même
génération dans `produire_fiche()` :

```{r, eval=FALSE}
generer_fiche(
  niveau_id = "6E",
  capacite_id = "ITM_MAT_C3_6E_C09",
  n = 5,
  seed = 2026
) |>
  produire_fiche(format = "auto")
```

Le nom du fichier est construit automatiquement. Le format `"auto"` choisit le
PDF lorsque LaTeX est disponible et le HTML sinon. Pour garantir une sortie sans
dépendance LaTeX, utiliser explicitement `format = "html"`. Un corrigé se
produit de la même manière avec `produire_corrige()`.

## Et ensuite ?

La vignette de 2de générale et technologique prolonge cet exemple avec une vue
plus riche du lycée, des mathématiques et de l'orientation. Les autres articles
restent organisés par thème : programmes, documentation pédagogique, exercices,
parcours et architecture.
