---
title: "Explorer une classe de 2de générale et technologique"
output: rmarkdown::html_vignette
vignette: >
  %\VignetteIndexEntry{Explorer une classe de 2de générale et technologique}
  %\VignetteEngine{knitr::rmarkdown}
  %\VignetteEncoding{UTF-8}
---

```{r, include=FALSE}
knitr::opts_chunk$set(collapse = TRUE, comment = "#>")
```

Cette vignette utilise la **seconde générale et technologique** (`2GT`) comme
étude de cas lycée. L'objectif n'est pas de reproduire les textes officiels, mais
de montrer comment `eduschool` relie horaires, programmes, notions documentées
et choix d'orientation.

```{r}
library(eduschool)
```

## Carte d'identité de la 2de

La seconde générale et technologique est une classe de détermination. Dans le
package, `genere_resume()` donne une vue compacte des enseignements communs, des
horaires et des principaux contenus :

```{r}
genere_resume("2GT") |>
  knitr::kable(row.names = FALSE)
```

Pour obtenir les horaires sous leur forme relationnelle :

```{r}
h = horaires_niveau("2GT")
h[, c("libelle", "volume", "unite")] |>
  unique() |>
  knitr::kable(row.names = FALSE)
```

Les données distinguent les horaires hebdomadaires des volumes annuels, comme
l'enseignement moral et civique.

## Visualiser les connaissances attendues par matière

Les grands thèmes constituent un bon niveau de lecture pour comparer les
disciplines sans afficher toutes les capacités. On peut compter les thèmes
modélisés par discipline :

```{r}
t2 = themes_niveau("2GT")
t2 = unique(t2[, c("programme_id", "item_id", "discipline_id", "libelle")])
couverture = sort(table(t2$discipline_id), decreasing = TRUE)
barplot(
  couverture,
  las = 2,
  ylab = "Nombre de thèmes",
  main = "Thèmes de 2de modélisés dans eduschool"
)
```

Ce graphique décrit la **granularité du référentiel `eduschool`**, pas un poids
pédagogique ou un classement des matières. Pour lire les contenus eux-mêmes :

```{r}
t2[, c("discipline_id", "libelle")] |>
  head(20) |>
  knitr::kable(row.names = FALSE)
```

Les notions documentées peuvent être interrogées séparément :

```{r}
notions_niveau("2GT")[, c("discipline_id", "libelle")] |>
  head(20) |>
  knitr::kable(row.names = FALSE)
```

Cette distinction est importante : les **thèmes** appartiennent à la structure
des programmes, tandis que les **notions** appartiennent à la couche pédagogique
du package. Leur niveau de détail peut donc différer.

## Focus mathématiques

Les mathématiques sont volontairement plus détaillées dans `eduschool`. La
synthèse courte s'obtient directement :

```{r}
genere_resume("2GT", matiere = "maths", max_themes = 12) |>
  knitr::kable(row.names = FALSE)
```

Pour afficher l'ensemble des grands thèmes mathématiques de la seconde :

```{r}
maths_2gt = themes_niveau("2GT", discipline_id = "MAT")
maths_2gt = unique(maths_2gt[, c("item_id", "libelle")])
maths_2gt |>
  knitr::kable(row.names = FALSE)
```

On retrouve notamment le vocabulaire ensembliste et logique, l'algorithmique,
les nombres et le calcul algébrique, la géométrie, les fonctions, la statistique
et les probabilités.

### Ce qu'il faut consolider avant la 2de

Pour préparer l'entrée au lycée, on peut mettre en regard les thèmes de
mathématiques de 3e et ceux de 2de, sans fabriquer une table parallèle :

```{r}
maths_3e = themes_niveau("3E", discipline_id = "MAT")
maths_3e = unique(maths_3e[, c("item_id", "libelle")])
head(maths_3e, 12) |>
  knitr::kable(row.names = FALSE)
```

Lorsque des capacités sont reliées à des notions pédagogiques,
`notions_capacite()` et `prerequis_capacite(..., recursif = TRUE)` permettent
d'aller plus loin et de construire un parcours de révision ciblé.

## Après la 2de : deux grandes voies

![Parcours scolaires modélisés dans eduschool](../man/figures/parcours_scolaire.svg)

À la fin de la seconde générale et technologique, l'élève choisit principalement
entre la **voie générale** et la **voie technologique**. En voie générale, le
cycle terminal est organisé autour d'enseignements communs et de spécialités :
trois spécialités sont suivies en première, puis deux sont conservées en
terminale.

Les spécialités modélisées dans le package sont consultables directement :

```{r}
specialites = enseignements()
specialites = specialites[specialites$type == "SPECIALITE", c("enseignement_id", "libelle")]
specialites |>
  knitr::kable(row.names = FALSE)
```

L'offre réelle dépend de l'établissement ; certaines spécialités ont également
un cadre particulier, notamment dans l'enseignement agricole.

## La voie technologique

Le référentiel `series()` permet de visualiser les séries actuellement intégrées :

```{r}
series()[series()$voie_id == "VOIE_TECHNOLOGIQUE", ] |>
  knitr::kable(row.names = FALSE)
```

La réglementation nationale compte huit séries technologiques : ST2S, STAV,
STD2A, STI2D, STHR, STL, STMG et S2TMD. `eduschool` en modélise actuellement
sept ; **STAV** n'est pas encore intégrée, car le périmètre actuel du package est
centré sur les référentiels de l'Éducation nationale et non sur l'enseignement
agricole.

La série STHR possède en outre une seconde spécifique ; elle ne doit donc pas
être interprétée exactement comme les autres bifurcations à partir d'une 2GT
ordinaire.

## Utiliser cette vue pour le suivi scolaire

Cette vignette illustre le rôle d'`eduschool` : fournir des **vues pratiques**
construites à partir des tables relationnelles, sans devenir une nouvelle source
réglementaire. Pour un suivi individuel, on peut partir de la synthèse de niveau,
repérer les thèmes ou notions à travailler, puis descendre vers les rappels et
les exercices lorsque ceux-ci sont disponibles.

Pour la réglementation et l'orientation, les références à privilégier restent
les sources officielles :

- [Seconde générale et technologique — éduscol](https://eduscol.education.fr/5466/seconde-generale-et-technologique) ;
- [L'orientation en seconde générale et technologique — ministère de l'Éducation nationale](https://www.education.gouv.fr/l-orientation-en-seconde-generale-et-technologique-307392) ;
- [La voie technologique au lycée — ministère de l'Éducation nationale](https://www.education.gouv.fr/reussir-au-lycee/la-voie-technologique-au-lycee-7574) ;
- [Après la seconde : voie générale ou technologique ? — Onisep](https://www.onisep.fr/formation/apres-la-2-les-poursuites-d-etudes/apres-la-seconde-choisir-la-voie-generale-ou-la-voie-technologique).
