---
title: "Exercices et révisions"
output: rmarkdown::html_vignette
vignette: >
  %\VignetteIndexEntry{Exercices et révisions}
  %\VignetteEngine{knitr::rmarkdown}
  %\VignetteEncoding{UTF-8}
---

```{r, include=FALSE}
knitr::opts_chunk$set(collapse = TRUE, comment = "#>")
```

![Chaîne de génération des exercices et révisions](../man/figures/exercices_revisions.svg)

Le moteur d'exercices est déterministe lorsqu'un `seed` est fourni. Pour voir
immédiatement les énoncés dans la console :

```{r, eval=FALSE}
generer_fiche(
  "6E",
  "ITM_MAT_C3_6E_C09",
  n = 5,
  seed = 123,
  afficher = TRUE
)
```

## Produire une fiche HTML ou PDF

La sortie de `generer_fiche()` peut être envoyée directement vers un document :

```{r, eval=FALSE}
generer_fiche(
  "6E",
  "ITM_MAT_C3_6E_C09",
  n = 10,
  seed = 123
) |>
  produire_fiche(format = "auto")
```

Le nom est construit automatiquement à partir du niveau et de la capacité. Pour
une fiche multi-capacités, le suffixe `mixte` est utilisé. L'argument `fichier`
permet toujours de choisir soi-même le chemin de sortie.

`format = "auto"` choisit le PDF si `pdflatex` est disponible sur la machine et
le HTML sinon. Pour imposer un format :

```{r, eval=FALSE}
generer_fiche("6E", "ITM_MAT_C3_6E_C09", n = 10, seed = 123) |>
  produire_fiche(format = "html")

generer_fiche("6E", "ITM_MAT_C3_6E_C09", n = 10, seed = 123) |>
  produire_fiche(format = "pdf")
```

La sortie HTML ne nécessite pas LaTeX. Les deux formats reposent sur le rendu
R Markdown/Pandoc ; la sortie PDF nécessite en plus une installation LaTeX
fournissant `pdflatex`.

## Produire le corrigé

Le même lot d'exercices peut être envoyé au template de corrigé :

```{r, eval=FALSE}
generer_fiche("6E", "ITM_MAT_C3_6E_C09", n = 10, seed = 123) |>
  produire_corrige(format = "auto")
```

Les anciennes fonctions de rapport LaTeX restent disponibles pour compatibilité,
mais `produire_fiche()` et `produire_corrige()` constituent l'interface conseillée
pour les nouveaux usages.
