---
title: "Dérivation — Première spécialité"
output: rmarkdown::html_vignette
vignette: >
  %\VignetteIndexEntry{Dérivation - Première spécialité}
  %\VignetteEngine{knitr::rmarkdown}
  %\VignetteEncoding{UTF-8}
---

```{r, include=FALSE}
dev_note = if (knitr::is_latex_output() && capabilities("cairo")) "cairo_pdf" else "png"
knitr::opts_chunk$set(echo = FALSE, warning = FALSE, message = FALSE,
                      fig.width = 7, fig.height = 4)
library(eduschool)
tangente = carte_concept_math("MATC_TANGENTE")
derivee = carte_concept_math("MATC_FONCTION_DERIVEE")
```


Cette page sert de **fiche pilote** pour la nouvelle présentation pédagogique
d'`eduschool`. Le texte courant reste sobre ; l'effet manuscrit est réservé aux
petits rappels qui doivent attirer l'œil.

## L'idée essentielle

Le **nombre dérivé** $f'(a)$ mesure localement la variation de la fonction au
voisinage de $a$. Graphiquement, il correspond au **coefficient directeur de la
tangente** à la courbe au point d'abscisse $a$.

```{r note-retenir, dev=dev_note, fig.width=7, fig.height=.55}
eduschool:::.dessiner_note_manuelle(
  "À retenir : dériver en un point, c'est lire la pente de la tangente."
)
```

## Voir la tangente

```{r tangente}
x = seq(-2.2, 2.2, length.out = 200)
f = function(x) x^2
a = 1
fa = f(a)
pente = 2 * a

plot(x, f(x), type = "l", lwd = 2, xlab = "x", ylab = "f(x)",
     main = "Fonction et tangente en a = 1")
abline(h = 0, v = 0, col = "grey80")
abline(a = fa - pente * a, b = pente, lty = 2, lwd = 2)
points(a, fa, pch = 19)
text(a + .15, fa - .45, "A")
```

L'équation de la tangente en $a$ est :

$$
y = f(a) + f'(a)(x-a).
$$

```{r formule-tangente, results='asis'}
f = tangente$formules
f = f[f$formule_id == "MATF_TANGENTE", , drop = FALSE]
if (nrow(f)) {
  cat("**Condition :** ", f$conditions[[1]], "\n", sep = "")
}
```

## Méthode

Pour déterminer une équation de tangente :

1. calculer $f(a)$ ;
2. calculer $f'(a)$ ;
3. remplacer dans $y=f(a)+f'(a)(x-a)$ ;
4. vérifier que le point $(a;f(a))$ appartient bien à la droite obtenue.

```{r note-reflexe, dev=dev_note, fig.width=7, fig.height=.7}
eduschool:::.dessiner_note_manuelle(
  "Petit réflexe : la tangente doit passer par le point de contact."
)
```

## Erreur fréquente

```{r erreur, results='asis'}
e = tangente$erreurs
e = e[e$erreur_id == "MATE_TANGENTE_POINT", , drop = FALSE]
if (nrow(e)) {
  cat("**", e$titre[[1]], ".** ", e$description[[1]], "\n\n", sep = "")
  cat("*Remédiation :* ", e$remediation[[1]], "\n", sep = "")
}
```

## Mini-exercice

Soit $f(x)=x^2-3x+1$.

1. Calculer $f'(x)$.
2. Calculer $f(2)$ et $f'(2)$.
3. Déterminer une équation de la tangente à la courbe de $f$ au point
   d'abscisse $2$.

```{r note-objets, dev=dev_note, fig.width=7, fig.height=.7}
eduschool:::.dessiner_note_manuelle(
  "Avant de calculer : f'(x) est une fonction ; f'(2) est un nombre."
)
```

---

[Retour aux mathématiques par niveau](mathematiques-par-niveau.html)


Pour tester spécifiquement le rendu PDF manuscrit depuis le dépôt :

```{r, eval=FALSE, echo=TRUE}
rmarkdown::render(
  "vignettes/fiche-derivation-premiere.Rmd",
  output_format = rmarkdown::pdf_document(),
  output_file = "fiche-derivation-premiere.pdf"
)
```

La famille manuscrite peut être adaptée sans modifier le package :

```{r, eval=FALSE, echo=TRUE}
options(eduschool.police_manuelle = "Ma police manuscrite")
```
