---
title: "Mathématiques 6e - Fiche essentielle"
output: rmarkdown::html_vignette
vignette: >
  %\VignetteIndexEntry{Mathématiques 6e - Fiche essentielle}
  %\VignetteEngine{knitr::rmarkdown}
  %\VignetteEncoding{UTF-8}
---

```{r, include=FALSE}
knitr::opts_chunk$set(
  echo = FALSE,
  warning = FALSE,
  message = FALSE,
  fig.width = 7,
  fig.height = 4.2
)
library(eduschool)
r = generer_essentiel("6E")
identite = identite_revision(r)
```

```{r entete, results='asis'}
logo = identite$logo
decoration = identite$decoration
logo_uri = ""
decoration_uri = ""
if (nzchar(logo) && file.exists(logo)) {
  fig_dir = knitr::opts_chunk$get("fig.path")
  dir.create(fig_dir, recursive = TRUE, showWarnings = FALSE)
  logo_site = file.path(fig_dir, "logo-eduschool.png")
  file.copy(logo, logo_site, overwrite = TRUE)
  logo_uri = logo_site
}
if (nzchar(decoration) && file.exists(decoration)) {
  fig_dir = knitr::opts_chunk$get("fig.path")
  dir.create(fig_dir, recursive = TRUE, showWarnings = FALSE)
  decoration_site = file.path(fig_dir, "decoration-maths.png")
  file.copy(decoration, decoration_site, overwrite = TRUE)
  decoration_uri = decoration_site
}
cat(eduschool:::.css_fiche_eduschool(), "\n")
cat(eduschool:::.bandeau_revision_html(r, logo_uri, decoration_uri), "\n")
```

Cette fiche rassemble les **repères essentiels de mathématiques de 6e**. Elle ne
cherche pas à remplacer le cours : elle sert à retrouver rapidement les notions,
formules et réflexes à maîtriser, puis à **voir** quelques idées qui deviennent
plus simples lorsqu'elles sont représentées.

Le contenu est aligné sur le [programme officiel de mathématiques du cycle 3](https://www.education.gouv.fr/bo/2025/Hebdo16/MENE2504620A),
en vigueur en 6e depuis la rentrée 2025-2026.

# Les repères essentiels

```{r blocs, results='asis'}
for (i in seq_len(nrow(r$blocs))) {
  b = r$blocs[i, ]
  cat('<div class="eduschool-bloc" style="--edu-accent:', identite$couleur, '">\n', sep = "")
  cat("\n## ", b$titre, "\n\n", sep = "")
  if (nzchar(b$contenu)) cat(b$contenu, "\n\n")
  if (nzchar(b$formule)) cat("$$", b$formule, "$$\n\n")
  cat("</div>\n")
}
```

# Voir pour comprendre

Les graphiques suivants ne sont pas là pour décorer la fiche. Ils montrent
pourquoi certaines règles fonctionnent. Une formule est plus facile à retenir
lorsqu'elle a d'abord eu une raison d'exister.

## Une fraction représente une part d'un tout

Pour visualiser $\frac{3}{4}$, on partage une unité en quatre parts égales et on
en retient trois.

```{r fraction}
fraction = data.frame(
  part = factor(1:4),
  valeur = 1,
  retenue = factor(c("oui", "oui", "oui", "non"), levels = c("oui", "non"))
)

ggplot2::ggplot(fraction, ggplot2::aes(x = part, y = valeur, fill = retenue)) +
  ggplot2::geom_col(width = 0.95, show.legend = FALSE) +
  ggplot2::geom_text(
    ggplot2::aes(label = ifelse(retenue == "oui", "1/4", "")),
    vjust = 0.5
  ) +
  ggplot2::coord_cartesian(ylim = c(0, 1)) +
  ggplot2::labs(title = "3/4 : trois parts sur quatre", x = NULL, y = NULL) +
  ggplot2::theme_void() +
  ggplot2::theme(plot.title = ggplot2::element_text(hjust = 0.5))
```

**À retenir :** le dénominateur indique en combien de parts égales l'unité est
partagée ; le numérateur indique combien de parts sont considérées.

## La proportionnalité conserve le même rapport

Si 1 carnet coûte 2 euros, alors 2 carnets coûtent 4 euros, 3 en coûtent 6, etc.
Les points sont alignés avec l'origine : le prix est toujours obtenu en
multipliant la quantité par 2.

```{r proportionnalite}
proportion = data.frame(
  quantite = 0:6,
  prix = 2 * (0:6)
)

ggplot2::ggplot(proportion, ggplot2::aes(x = quantite, y = prix)) +
  ggplot2::geom_line() +
  ggplot2::geom_point(size = 2.5) +
  ggplot2::scale_x_continuous(breaks = 0:6) +
  ggplot2::labs(
    title = "Une situation proportionnelle",
    x = "Nombre de carnets",
    y = "Prix (euros)"
  ) +
  ggplot2::theme_minimal()
```

**Piège classique :** une situation qui augmente n'est pas forcément
proportionnelle. Il faut conserver le même rapport entre les deux grandeurs.

## L'aire d'un rectangle compte des carrés unités

Un rectangle de 5 unités sur 3 contient 5 carrés sur chaque ligne et 3 lignes :
$5 \times 3 = 15$ carrés unités.

```{r aire}
aire = expand.grid(x = 1:5, y = 1:3)

ggplot2::ggplot(aire, ggplot2::aes(x = x, y = y)) +
  ggplot2::geom_tile(fill = "white", colour = "grey40") +
  ggplot2::geom_text(ggplot2::aes(label = "1")) +
  ggplot2::coord_equal() +
  ggplot2::scale_x_continuous(breaks = 1:5) +
  ggplot2::scale_y_continuous(breaks = 1:3) +
  ggplot2::labs(
    title = "5 colonnes × 3 lignes = 15 unités d'aire",
    x = "Longueur : 5 unités",
    y = "Largeur : 3 unités"
  ) +
  ggplot2::theme_minimal()
```

C'est ce dénombrement qui conduit à :

$$A_{rectangle}=L\times l$$

## Le volume compte des cubes unités

Prenons un pavé droit de longueur 4, largeur 3 et hauteur 2. Chaque couche
contient $4\times3=12$ cubes. Deux couches donnent donc 24 cubes unités.

```{r volume}
volume = expand.grid(
  longueur = 1:4,
  largeur = 1:3,
  couche = factor(1:2, labels = c("Couche 1", "Couche 2"))
)

ggplot2::ggplot(volume, ggplot2::aes(x = longueur, y = largeur)) +
  ggplot2::geom_tile(fill = "white", colour = "grey40") +
  ggplot2::geom_text(ggplot2::aes(label = "1")) +
  ggplot2::facet_wrap(~ couche) +
  ggplot2::coord_equal() +
  ggplot2::scale_x_continuous(breaks = 1:4) +
  ggplot2::scale_y_continuous(breaks = 1:3) +
  ggplot2::labs(
    title = "4 × 3 × 2 = 24 cubes unités",
    x = "Longueur",
    y = "Largeur"
  ) +
  ggplot2::theme_minimal()
```

On généralise alors :

$$V_{pavé}=L\times l\times h$$

Pour un cube de côté $c$, les trois dimensions sont égales :

$$V_{cube}=c^3$$

**Repères utiles :** $1\,dm^3=1\,L$ et $1\,cm^3=1\,mL$.

## Une fréquence expérimentale peut se stabiliser

Une probabilité théorique décrit ce que l'on attend. Une fréquence décrit ce
que l'on observe. Lorsqu'on répète beaucoup une expérience aléatoire, la
fréquence peut se rapprocher de la probabilité théorique.

```{r probabilite}
set.seed(6)
lancers = sample(1:6, size = 180, replace = TRUE)
frequence_six = cumsum(lancers == 6) / seq_along(lancers)
experience = data.frame(
  lancer = seq_along(lancers),
  frequence = frequence_six
)

ggplot2::ggplot(experience, ggplot2::aes(x = lancer, y = frequence)) +
  ggplot2::geom_line() +
  ggplot2::geom_hline(yintercept = 1 / 6, linetype = "dashed") +
  ggplot2::labs(
    title = "Fréquence du 6 au fil des lancers",
    subtitle = "La ligne pointillée représente la probabilité théorique 1/6",
    x = "Nombre de lancers",
    y = "Fréquence observée"
  ) +
  ggplot2::theme_minimal()
```

**À retenir :** sur peu d'essais, la fréquence peut beaucoup varier. Répéter
l'expérience permet d'observer sa stabilisation progressive.

# Les réflexes à garder

- Écrire les unités et vérifier qu'elles sont cohérentes.
- Estimer l'ordre de grandeur avant ou après un calcul.
- Pour une aire, penser en **carrés unités** ; pour un volume, en **cubes unités**.
- Pour une fraction, identifier le tout avant de compter les parts.
- En proportionnalité, vérifier que le même multiplicateur relie les valeurs.
- En géométrie, faire une figure aide à raisonner mais ne remplace pas une propriété.
- En probabilités, distinguer la probabilité théorique de la fréquence observée.

> Une formule n'est pas une incantation. Si elle semble tomber du ciel, le dessin
> juste au-dessus mérite probablement un deuxième regard.

---

[Retour à l'index des fiches de mathématiques](fiches-revision-mathematiques.html)

Pour produire cette fiche depuis R :

```{r, echo=TRUE, eval=FALSE}
revision = generer_essentiel("6E")
produire_revision(revision, "revision_6e", format = "pdf")
```
