---
title: "Fiche — Les ensembles de nombres"
output: rmarkdown::html_vignette
vignette: >
  %\VignetteIndexEntry{Fiche — Les ensembles de nombres}
  %\VignetteEngine{knitr::rmarkdown}
  %\VignetteEncoding{UTF-8}
---

```{r, include=FALSE}
knitr::opts_chunk$set(collapse = TRUE, comment = "#>")
library(eduschool)
```

Avant de calculer, il faut savoir **de quels nombres on parle**.
Un ensemble est simplement une collection d'objets ; ici, les objets sont des
nombres.

```{r ensembles-visuel, echo=FALSE, fig.width=9, fig.height=7, dpi=120}
diagramme_ensembles_nombres()
```

La chaine a retenir est :

\[
\mathbb{N} \subset \mathbb{Z} \subset \mathbb{D} \subset \mathbb{Q} \subset \mathbb{R}.
\]

## Lire les cinq ensembles

```{r ensembles-table, echo=FALSE}
x = ensembles_nombres()
knitr::kable(
  x[, c("symbole", "nom", "definition", "exemple")],
  col.names = c("Symbole", "Ensemble", "En clair", "Exemple")
)
```

## Appartenir n'est pas etre inclus

Un **nombre** est un element. Un **ensemble** est une collection d'elements.

\[
3 \in \mathbb{N}
\]

se lit « 3 appartient a l'ensemble des naturels ».

\[
\mathbb{N} \subset \mathbb{Z}
\]

se lit « l'ensemble des naturels est inclus dans l'ensemble des entiers ».

**A retenir : un element appartient ; un ensemble est inclus.**

## Cinq rappels, comme cinq fruits et legumes

La fiche n'est pas seulement faite pour etre lue. eduschool sait aussi fabriquer
un petit entrainement auto-corrigeable a partir de la meme notion :

```{r, eval=FALSE}
q = exercices_ensembles_nombres(seed = 2026)
produire_quiz(
  q,
  titre = "Mes 5 rappels sur les ensembles"
)
```

Les cinq questions reviennent sur le classement d'un nombre dans le plus petit
ensemble usuel et sur la difference entre `\in` et `\subset`.

## Ouvrir la porte suivante

Une fois ces ensembles reperes, la suite naturelle consiste a apprendre a
manipuler les **intervalles**, puis l'**union** et l'**intersection**.

[Retour aux mathématiques de 2de](mathematiques-2de.html) · [Tous les niveaux](mathematiques-par-niveau.html)
