---
title: "Fiche — Les ensembles de nombres"
output: rmarkdown::html_vignette
vignette: >
  %\VignetteIndexEntry{Fiche — Les ensembles de nombres}
  %\VignetteEngine{knitr::rmarkdown}
  %\VignetteEncoding{UTF-8}
---

```{r, include=FALSE}
knitr::opts_chunk$set(collapse = TRUE, comment = "#>")
library(eduschool)
```

Avant de calculer, il faut savoir **de quels nombres on parle**.
Un ensemble est simplement une collection d'objets ; ici, les objets sont des
nombres.

## Commencer par les mots

Deux definitions suffisent deja a eviter beaucoup de brouillard :

- **N -- nombres naturels** : les nombres qui servent a **compter** : 0, 1, 2, 3, ... ;
- **R -- nombres reels** : les nombres que l'on peut **placer sur une droite graduee**.

Un naturel est donc aussi un reel : par exemple, `3` appartient a N et a R.
Les deux mots ne designent pas des categories opposees : N est inclus dans R.

> ### Surprenant
>
> **Une personne est reelle. Est-elle un reel ?**
>
> Non. Dans le langage courant, *reel* signifie « qui existe effectivement ».
> En mathematiques, un **nombre reel** est un nombre appartenant a R.
> Une personne peut donc etre **reelle** sans etre **un reel**.
>
> **Meme mot. Deux definitions differentes.**

## Voir l'emboitement

```{r ensembles-visuel, echo=FALSE, fig.width=8.8, fig.height=8.2, dpi=120}
diagramme_ensembles_nombres()
```

Le dessin montre aussi ce que chaque nouvel ensemble ajoute : `-2` apparait dans
Z mais hors de N, `0,25` dans D mais hors de Z, `2/3` dans Q mais hors de D,
et `sqrt(2)` et `pi` dans R mais hors de Q.

## La chaîne à retenir

**ℕ ⊂ ℤ ⊂ 𝔻 ⊂ ℚ ⊂ ℝ**

En allant vers la droite, les ensembles contiennent de plus en plus de nombres. On ne perd jamais ceux que l'on avait déjà.

| Ensemble | Exemple | Ce qu'il ajoute |
|---|---:|---|
| ℕ | 3 | Les nombres pour compter |
| ℤ | -2 | Les entiers négatifs |
| 𝔻 | 0,25 | Les écritures décimales finies |
| ℚ | 2/3 | Les quotients de deux entiers |
| ℝ | √2, π | Tous les nombres de la droite graduée |

**Exemple :** 3 appartient à ℕ, donc aussi à ℤ, 𝔻, ℚ et ℝ.

## Lire les cinq ensembles

```{r ensembles-table, echo=FALSE}
x = ensembles_nombres()
knitr::kable(
  x[, c("symbole", "nom", "definition", "exemple")],
  col.names = c("Symbole", "Ensemble", "En clair", "Exemple")
)
```

## Appartenir n'est pas etre inclus

Un **nombre** est un element. Un **ensemble** est une collection d'elements.

**3 ∈ ℕ** se lit « 3 appartient à l'ensemble des naturels ».

**ℕ ⊂ ℤ** se lit « l'ensemble des naturels est inclus dans l'ensemble des entiers ».

**A retenir : un element appartient ; un ensemble est inclus.**

## Cinq rappels, comme cinq fruits et legumes

La fiche n'est pas seulement faite pour etre lue. eduschool sait aussi fabriquer
un petit entrainement auto-corrigeable a partir de la meme notion :

```{r, eval=FALSE}
q = exercices_ensembles_nombres(seed = 2026)
produire_quiz(
  q,
  titre = "Mes 5 rappels sur les ensembles"
)
```

La premiere question part volontairement du mot *reel* et de son sens courant.
Les suivantes reviennent sur le classement d'un nombre dans le plus petit
ensemble usuel et sur la difference entre `∈` et `⊂`. Chaque mauvaise
reponse est accompagnee d'une explication : un distracteur utile doit montrer
une confusion interessante, pas seulement etre faux.

## Ouvrir la porte suivante

Une fois ces ensembles reperes, la suite naturelle consiste a apprendre a
manipuler les **intervalles**, puis l'**union** et l'**intersection**.

[Retour aux mathématiques de 2de](mathematiques-2de.html) · [Tous les niveaux](mathematiques-par-niveau.html)
