---
title: "Mathématiques — 4e"
output: rmarkdown::html_vignette
vignette: >
  %\VignetteIndexEntry{Mathématiques — 4e}
  %\VignetteEngine{knitr::rmarkdown}
  %\VignetteEncoding{UTF-8}
---

```{r, include=FALSE}
knitr::opts_chunk$set(echo = FALSE, warning = FALSE, message = FALSE)
library(eduschool)

revision = generer_essentiel("4E")
```

En 4e, les mathématiques deviennent plus structurées : les puissances organisent
les écritures numériques, les équations donnent une méthode générale pour chercher
une inconnue et la proportionnalité entre dans la géométrie avec Thalès. Pythagore,
trigonométrie, statistiques et probabilités ajoutent de nouveaux outils de raisonnement.

# Ce qu'il faut retenir

```{r reperes, results='asis'}
for (i in seq_len(nrow(revision$blocs))) {
  b = revision$blocs[i, ]
  cat("\n## ", b$titre, "\n\n", sep = "")
  if (nzchar(b$contenu)) cat(b$contenu, "\n\n")
  if (nzchar(b$formule)) cat(eduschool:::.formule_math_markdown(b$formule))
}
```

# Relier les idées

Les nouveaux outils de 4e s'appuient souvent sur des idées déjà rencontrées. Les
flèches rendent ces passages visibles : on part d'une idée connue pour voir ce qu'elle
permet de construire ensuite.

```{r relations, results='asis'}
cat(eduschool:::.rendre_relations_niveau_html("4E"))
```

# Continuer

- [Voir les mathématiques par niveau](mathematiques-par-niveau.html)
- [Programmes et capacités](programmes-et-capacites.html)
- [Approfondir ses connaissances en mathématiques](approfondir-ses-connaissances-en-mathematiques.html)
