---
title: "Mathématiques et économie : tous les problèmes sont relatifs"
output: rmarkdown::html_vignette
vignette: >
  %\VignetteIndexEntry{Mathématiques et économie : tous les problèmes sont relatifs}
  %\VignetteEngine{knitr::rmarkdown}
  %\VignetteEncoding{UTF-8}
---

```{r setup, include=FALSE}
knitr::opts_chunk$set(collapse = TRUE, comment = "#>")
library(eduschool)
```

## Pourquoi faire ça ?

**Vous trouviez les pourcentages déprimants ? Attendez de les appliquer à
l'inflation.**

L'objectif n'est pas de transformer `eduschool` en package d'analyse
economique. L'economie fournit ici un contexte reel ; les mathematiques
restent l'objet d'apprentissage.

> **Les mathématiques nous apprennent que tous les problèmes sont relatifs.
> L'économie fournit les données permettant de le vérifier.**

## Un petit jeu réel, figé et reproductible

La vignette ne télécharge rien. Elle utilise un extrait minuscule d'une série
Insee embarqué avec le package :

```{r}
ipc = ipc_exemple()
head(ipc)
```

```{r}
citer_source(ipc)
```

Le snapshot sert aux tests et aux exemples. Pour une analyse courante, les
données doivent être récupérées depuis leur producteur officiel.

> **Le réseau sert à actualiser les données. Il ne sert jamais à prouver que
> le package fonctionne.**

## De l'indice au pourcentage

Un indice base 100 n'est pas lui-même un taux d'inflation. La variation entre
deux indices se calcule par :

\[
\frac{V_f - V_i}{V_i} \times 100
\]

ou, de manière équivalente :

\[
\left(\frac{V_f}{V_i} - 1\right) \times 100.
\]

Par exemple :

```{r}
variation_pourcentage(99.29, 99.56)
```

`99.56` est donc un **indice**, pas une hausse de `99.56 %`.

```{r}
ipc = ajouter_variations_ipc(ipc)
tail(ipc)
```

## Regarder avant de conclure

```{r fig.width=7, fig.height=4}
ggplot2::ggplot(ipc, ggplot2::aes(x = date, y = indice)) +
  ggplot2::geom_line(linewidth = 0.8) +
  ggplot2::geom_point(size = 1.5) +
  ggplot2::labs(
    title = "Un indice des prix est un niveau, pas un pourcentage",
    x = NULL,
    y = "Indice, base 2025",
    caption = citer_source(ipc)
  ) +
  theme_eduschool()
```

### Avertissement pédagogique

L'utilisation de données économiques réelles peut provoquer une compréhension
soudaine de l'actualité.

`eduschool` décline toute responsabilité concernant les conséquences sur le
moral du lecteur.

Bonne nouvelle : les mathématiques permettent de comprendre ce qui se passe.

Mauvaise nouvelle : elles permettent de comprendre ce qui se passe.
