---
title: "Mathématiques — 6e"
output: rmarkdown::html_vignette
vignette: >
  %\VignetteIndexEntry{Mathématiques — 6e}
  %\VignetteEngine{knitr::rmarkdown}
  %\VignetteEncoding{UTF-8}
---

```{r, include=FALSE}
knitr::opts_chunk$set(collapse = TRUE, comment = "#>")
library(eduschool)
```

Cette page est l'espace d'entrée pour les **mathématiques en 6e**.
Elle regroupe progressivement les quatre usages utiles : comprendre le programme,
réviser, s'entraîner et retrouver des ressources.

## Programme

```{r, eval=FALSE}
programme("6E")
```

## Réviser

- [Fiche essentielle de 6e](fiche-mathematiques-6e.html)
- [Toutes les fiches de révision](fiches-revision-mathematiques.html)

## S'entraîner

Les exercices de 6e sont accessibles depuis l'API `exercices()` et seront
progressivement reliés à cette page.


## Ressources

- [Programmes et capacités](programmes-et-capacites.html)
- [Approfondir ses connaissances en mathématiques](approfondir-ses-connaissances-en-mathematiques.html)
- [Retour aux mathématiques par niveau](mathematiques-par-niveau.html)
