---
title: "Mathématiques — 2de"
output: rmarkdown::html_vignette
vignette: >
  %\VignetteIndexEntry{Mathématiques — 2de}
  %\VignetteEngine{knitr::rmarkdown}
  %\VignetteEncoding{UTF-8}
---

```{r, include=FALSE}
knitr::opts_chunk$set(collapse = TRUE, comment = "#>")
library(eduschool)
```

Cette page est l'espace d'entrée pour les **mathématiques en 2de**.
Elle regroupe progressivement les quatre usages utiles : comprendre le programme,
réviser, s'entraîner et retrouver des ressources.

## Programme

```{r, eval=FALSE}
programme("2GT")
```

## Réviser

Les fiches thématiques et la fiche essentielle de seconde sont déjà décrites par
le moteur de révision du package.

```{r, echo=FALSE, results='asis'}
f = fiches_revision("2GT")
if (nrow(f)) {
  for (i in seq_len(nrow(f))) cat("- ", f$titre[[i]], "\n", sep = "")
}
```

## S'entraîner

Les exercices et automatismes pourront être reliés à cette page sans modifier
la structure de navigation.


## Ressources

- [Programmes et capacités](programmes-et-capacites.html)
- [Approfondir ses connaissances en mathématiques](approfondir-ses-connaissances-en-mathematiques.html)
- [Retour aux mathématiques par niveau](mathematiques-par-niveau.html)
