---
title: "Mathématiques — Terminale spécialité"
output: rmarkdown::html_vignette
vignette: >
  %\VignetteIndexEntry{Mathématiques — Terminale spécialité}
  %\VignetteEngine{knitr::rmarkdown}
  %\VignetteEncoding{UTF-8}
---

```{r, include=FALSE}
knitr::opts_chunk$set(collapse = TRUE, comment = "#>")
library(eduschool)
```

Cette page est l'espace d'entrée pour les **mathématiques en Terminale spécialité**.
Elle regroupe progressivement les quatre usages utiles : comprendre le programme,
réviser, s'entraîner et retrouver des ressources.

## Programme

```{r, eval=FALSE}
programme("TG")
```

## Réviser

Les fiches de Terminale spécialité seront ajoutées progressivement en respectant
le millésime du programme applicable à l'année scolaire concernée.

## S'entraîner

Les exercices et automatismes seront regroupés ici à mesure de leur intégration.


## Ressources

- [Programmes et capacités](programmes-et-capacites.html)
- [Approfondir ses connaissances en mathématiques](approfondir-ses-connaissances-en-mathematiques.html)
- [Retour aux mathématiques par niveau](mathematiques-par-niveau.html)
