---
title: "Mathématiques — 3e"
output: rmarkdown::html_vignette
vignette: >
  %\VignetteIndexEntry{Mathématiques — 3e}
  %\VignetteEngine{knitr::rmarkdown}
  %\VignetteEncoding{UTF-8}
---

```{r, include=FALSE}
knitr::opts_chunk$set(echo = FALSE, warning = FALSE, message = FALSE)
library(eduschool)

revision = generer_essentiel("3E")
```

La 3e est moins une fin qu'un point de jonction. La proportionnalité devient fonction
linéaire, les droites conduisent aux fonctions affines, les rapports de longueurs
se retrouvent dans Thalès et la trigonométrie, et le calcul littéral prépare le
langage algébrique du lycée. Cette page rassemble ces repères avant le passage en seconde.

# Ce qu'il faut retenir

```{r reperes, results='asis'}
for (i in seq_len(nrow(revision$blocs))) {
  b = revision$blocs[i, ]
  cat("\n## ", b$titre, "\n\n", sep = "")
  if (nzchar(b$contenu)) cat(b$contenu, "\n\n")
  if (nzchar(b$formule)) cat(eduschool:::.formule_math_markdown(b$formule))
}
```

# Relier les idées

En 3e, beaucoup d'idées du collège se rejoignent. Les flèches montrent comment une
notion change de langage, devient plus générale ou ouvre directement vers les
mathématiques du lycée.

```{r relations, results='asis'}
cat(eduschool:::.rendre_relations_niveau_html("3E"))
```

# Continuer

- [Voir les mathématiques par niveau](mathematiques-par-niveau.html)
- [Mathématiques — 2de](mathematiques-2de.html)
- [Programmes et capacités](programmes-et-capacites.html)
- [Approfondir ses connaissances en mathématiques](approfondir-ses-connaissances-en-mathematiques.html)
