---
title: "Mathématiques — 5e"
output: rmarkdown::html_vignette
vignette: >
  %\VignetteIndexEntry{Mathématiques — 5e}
  %\VignetteEngine{knitr::rmarkdown}
  %\VignetteEncoding{UTF-8}
---

```{r, include=FALSE}
knitr::opts_chunk$set(echo = FALSE, warning = FALSE, message = FALSE)
library(eduschool)

revision = generer_essentiel("5E")
```

En 5e, plusieurs idées rencontrées en 6e commencent à se rejoindre : les fractions
s'inscrivent dans les nombres rationnels, la proportionnalité se formalise, les
lettres deviennent de vrais outils de calcul et les transformations géométriques
forment une même famille. Cette page rassemble l'essentiel et montre ces connexions.

# Ce qu'il faut retenir

```{r reperes, results='asis'}
for (i in seq_len(nrow(revision$blocs))) {
  b = revision$blocs[i, ]
  cat("\n## ", b$titre, "\n\n", sep = "")
  if (nzchar(b$contenu)) cat(b$contenu, "\n\n")
  if (nzchar(b$formule)) cat(eduschool:::.formule_math_markdown(b$formule))
}
```

# Relier les idées

Les idées commencent à former des chemins. Une flèche montre ce qu'une notion permet
de construire ou de mieux comprendre ; une double flèche rapproche deux points de vue
complémentaires.

```{r relations, results='asis'}
cat(eduschool:::.rendre_relations_niveau_html("5E"))
```

# Continuer

- [Voir les mathématiques par niveau](mathematiques-par-niveau.html)
- [Programmes et capacités](programmes-et-capacites.html)
- [Approfondir ses connaissances en mathématiques](approfondir-ses-connaissances-en-mathematiques.html)
