---
title: "Parcours scolaires"
output: rmarkdown::html_vignette
vignette: >
  %\VignetteIndexEntry{Parcours scolaires}
  %\VignetteEngine{knitr::rmarkdown}
  %\VignetteEncoding{UTF-8}
---

```{r, include=FALSE}
knitr::opts_chunk$set(collapse = TRUE, comment = "#>")
```

Cette vignette présente les parcours scolaires actuellement modélisés dans
`eduschool`. La représentation est une vue des référentiels du package, et non
une source réglementaire indépendante.

![Parcours scolaires modélisés dans eduschool](../man/figures/parcours_scolaire.svg)

## Voies et séries modélisées

```{r}
library(eduschool)
voies() |>
  knitr::kable(row.names = FALSE)
```

```{r}
series() |>
  knitr::kable(row.names = FALSE)
```

Après la seconde générale et technologique, l'orientation se fait vers la voie
générale ou vers une série de la voie technologique. La réglementation nationale
compte actuellement huit séries technologiques. Le référentiel `eduschool` en
modélise sept : ST2S, STL, STD2A, STI2D, STMG, STHR et S2TMD. **STAV**, relevant
de l'enseignement agricole, n'est pas encore intégré au périmètre de données du
package.

La vignette **Explorer une classe de 2de générale et technologique** détaille
cette bifurcation et les enseignements de spécialité de la voie générale.

## Produire le diagramme

Le diagramme HTML correspondant peut être produit avec :

```{r, eval=FALSE}
diagramme_parcours_scolaire(ouvrir = TRUE)
```

Pour une vérification réglementaire actualisée, se reporter aux pages du ministère
de l'Éducation nationale consacrées à l'orientation en seconde et à la voie
technologique.
