---
title: "Prise en main de eduschool"
output: rmarkdown::html_vignette
vignette: >
  %\VignetteIndexEntry{Prise en main de eduschool}
  %\VignetteEngine{knitr::rmarkdown}
  %\VignetteEncoding{UTF-8}
---

```{r, include=FALSE}
knitr::opts_chunk$set(collapse = TRUE, comment = "#>")
```

![Du référentiel à une fiche de révision](../man/figures/prise_en_main.svg)

# Objectif

`eduschool` est un projet à la fois très simple et assez complexe.

Il vous faudra sans doute un certain temps pour bien le comprendre, puis encore
un peu pour l'utiliser correctement.

Mais rassurez-vous : une fois le système parfaitement maîtrisé, vous serez
probablement proche de la retraite et pourrez **enfin** vous reposer.

En attendant, commençons doucement. Cette vignette présente le chemin le plus
court pour utiliser le package. Les articles consacrés à la 6e et à la 2de
montrent ensuite des usages plus complets.

```{r, eval=FALSE}
library(eduschool)
niveaux()
genere_resume("6E")
genere_resume("2GT", matiere = "maths")
```

## Passer du programme à une notion

```{r, eval=FALSE}
capacites("6E", discipline_id = "MAT", version_id = "2026_2027")
notions_capacite("ITM_MAT_C3_6E_C09")
cat(obtenir_rappel("MAT_FRACTION_ADD"))
```

Les fonctions `themes_niveau()`, `notions_niveau()` et `resume_niveau()` donnent
accès aux tables plus détaillées lorsque la synthèse de `genere_resume()` ne
suffit plus.

