---
title: "Rentrer en profondeur dans eduschool"
output: rmarkdown::html_vignette
vignette: >
  %\VignetteIndexEntry{Rentrer en profondeur dans eduschool}
  %\VignetteEngine{knitr::rmarkdown}
  %\VignetteEncoding{UTF-8}
---

```{r, include=FALSE}
knitr::opts_chunk$set(collapse = TRUE, comment = "#>")
```

```{r}
library(eduschool)
```

`eduschool` est volontairement un **mini système d'information relationnel**.
Il ne cherche pas à remplacer les textes officiels ni à maintenir une base de
données complexe. Son objectif est plus simple : conserver des données scolaires
lisibles dans des fichiers CSV, déclarer clairement leurs relations, contrôler
leur cohérence et fournir des fonctions R stables pour les interroger.

Cette vignette décrit le fonctionnement interne du package. Les inventaires,
contrôles et diagrammes ci-dessous sont produits à partir des données et des
métadonnées réellement installées avec `eduschool`.

## 1. Le principe : des CSV simples, un modèle explicite

Les données sont rangées par domaine sous `inst/` : référentiels, enseignements,
programmes, documentation, exercices et révisions. Elles restent donc lisibles
avec les outils les plus simples possibles :

```{r, eval=FALSE}
read.csv2(
  eduschool_path("referentiels", "niveaux.csv"),
  stringsAsFactors = FALSE
)
```

Les fonctions publiques (`niveaux()`, `horaires_niveau()`, `programmes()`, etc.)
constituent toutefois l'interface recommandée. Elles évitent de dupliquer les
règles de jointure et de filtrage dans les analyses et dans les vignettes.

## 2. Un contrat de données lui-même stocké en CSV

Trois fichiers décrivent le mini-SI :

- `inst/metadata/tables.csv` : catalogue des tables, fichiers et clés primaires ;
- `inst/metadata/colonnes.csv` : colonnes attendues, type de stockage, type
  sémantique et rôle PK/FK ;
- `inst/metadata/relations.csv` : clés étrangères et cardinalités.

Ils sont directement consultables :

```{r}
head(tables_si())
head(colonnes_si())
head(relations_si())
```

Cette approche garde une propriété importante du projet : **les métadonnées sont
aussi simples que les données**. Aucun format ou moteur supplémentaire n'est
nécessaire pour comprendre le modèle.

## 3. Inventaire réel des tables

L'inventaire suivant n'est pas écrit à la main. `inventaire_si()` lit le catalogue
puis chaque CSV pour calculer sa taille réelle.

```{r}
inv = inventaire_si()
knitr::kable(
  inv[, c("table", "domaine", "cle_primaire", "n_lignes", "n_colonnes")],
  row.names = FALSE
)
```

Une nouvelle table ajoutée au contrat apparaîtra donc automatiquement dans cette
vignette lors de sa reconstruction.

## 4. Relations entre les tables

Le diagramme suivant est généré depuis `tables.csv` et `relations.csv`.

```{r, echo=FALSE, out.width="100%"}
fig_dir = knitr::opts_chunk$get("fig.path")
dir.create(fig_dir, recursive = TRUE, showWarnings = FALSE)
f = file.path(fig_dir, "relations-si.svg")
produire_schema_relations_svg(fichier = f)
knitr::include_graphics(f)
```

Pour comprendre le modèle, il est souvent plus utile de regarder un sous-ensemble.
Par exemple, le rattachement des horaires aux niveaux et aux séries :

```{r, echo=FALSE, out.width="100%"}
fig_dir = knitr::opts_chunk$get("fig.path")
dir.create(fig_dir, recursive = TRUE, showWarnings = FALSE)
f = file.path(fig_dir, "relations-horaires.svg")
produire_schema_relations_svg(
  fichier = f,
  focus = c("niveaux", "voies", "series", "niveaux_series",
            "horaires", "enseignements", "disciplines")
)
knitr::include_graphics(f)
```

## 5. Exemple important : seconde générale et STHR

Une ligne horaire n'est pas définie uniquement par `niveau_id`. Elle possède aussi
une **portée**. Trois cas sont distingués :

- `COMMUN` : horaire commun à tout le niveau ;
- `COMPLEMENT_SERIE` : enseignement qui complète une grille commune, par exemple
  une spécialité de la voie générale ;
- `GRILLE_SERIE` : horaire appartenant à la grille propre d'une série.

Cette distinction évite une erreur classique. Une recherche brute sur
`niveau_id == "2GT"` trouve à la fois les mathématiques de la seconde générale et
technologique commune (4 h) et celles de la seconde STHR (3 h). Ces deux lignes
sont relationnellement rattachées à `2GT`, mais elles n'ont pas la même portée.

L'API métier porte donc cette règle :

```{r}
horaires_niveau("2GT")[
  horaires_niveau("2GT")$discipline_id == "MAT",
  c("enseignement_id", "volume", "portee")
]

horaires_niveau("2GT", serie_id = "STHR")[
  horaires_niveau("2GT", serie_id = "STHR")$discipline_id == "MAT",
  c("enseignement_id", "volume", "serie_id", "portee")
]
```

Le point essentiel est qu'une relation valide sur le plan technique ne suffit
pas toujours : **la sémantique de la relation doit également être modélisée**.

## 6. Pourquoi les CSV sont lus comme du texte

Les CSV constituent la couche source. Pour rendre leur lecture déterministe,
`eduschool` les charge comme des colonnes de type `character`. Les conversions
numériques ou temporelles sont ensuite faites explicitement lorsqu'une fonction
métier en a besoin.

Par exemple, `volume` conserve la représentation présente dans la source :

```{r}
h = horaires_niveau("2GT")
str(h$volume)
```

Une fonction qui doit calculer avec cet horaire effectue explicitement la
conversion. Cela évite qu'un changement de contenu dans un CSV modifie
silencieusement le type d'une colonne à l'import.

Le fichier `colonnes.csv` distingue pour cette raison `type_stockage` et
`type_semantique` : une valeur peut être stockée comme texte tout en représentant
sémantiquement un nombre décimal, une date, une URL ou un identifiant.

## 7. Contrôles d'intégrité : structure et sémantique

Une clé étrangère valide prouve qu'un identifiant existe. Elle ne prouve pas que
son emploi est correct dans le contexte métier. `eduschool` distingue donc deux
étages de contrôle.

### 7.1 Intégrité structurelle

Les contrôles structurels sont directement dérivés des métadonnées :

- présence des colonnes déclarées ;
- unicité et non-vacuité des clés primaires ;
- absence de clés étrangères orphelines ;
- respect des domaines structurants déclarés.

```{r}
resume_controles_si(niveau = "structure")
```

### 7.2 Cohérence métier

Les contrôles sémantiques vérifient les règles qui ne peuvent pas être exprimées
par une simple relation PK/FK :

- une série doit appartenir à la voie de son niveau, directement ou par la
  hiérarchie des voies ;
- `COMMUN` ne doit pas porter de série, tandis que `GRILLE_SERIE` et
  `COMPLEMENT_SERIE` doivent en porter une ;
- toute série utilisée dans `horaires` doit être rattachée au niveau concerné ;
- une même ligne métier d'une grille horaire ne doit pas être déclarée deux fois ;
- l'application d'un programme doit respecter son niveau ou son cycle lorsqu'ils
  sont explicitement définis ;
- la période d'application d'un programme doit chevaucher la version scolaire à
  laquelle elle est rattachée ;
- un programme ne peut pas commencer à s'appliquer avant sa publication.

```{r}
controles_semantiques = controle_integrite_si(niveau = "semantique")
knitr::kable(controles_semantiques, row.names = FALSE)
```

Le contrôle complet réunit les deux niveaux :

```{r}
resume_controles_si()
```

Pour un contrôle bloquant, utile dans les tests ou avant une publication :

```{r, eval=FALSE}
controle_integrite_si(niveau = "complet", strict = TRUE)
```

Cette séparation est importante. L'anomalie historique 2GT/STHR aurait pu passer
un contrôle purement relationnel : les identifiants existaient tous. C'est la
combinaison `niveau_id + serie_id + portee` qui devait aussi être cohérente.

## 8. De la relation brute à l'API métier

Le rôle des fonctions publiques est de concentrer les règles métier. Une vignette
ou un rapport ne devrait pas reconstruire lui-même une jointure complexe entre
`horaires`, `niveaux`, `series` et `enseignements`.

Le flux recommandé est donc :

```
CSV bruts
   |
   v
contrat de donnees (tables / colonnes / relations)
   |
   v
controles d'integrite
   |
   v
fonctions metier R
   |
   v
vignettes / rapports / fiches pedagogiques
```

Cette séparation permet de corriger une règle une seule fois dans le package et
d'en faire bénéficier tous les usages.

## 9. Ajouter une nouvelle table sans fragiliser le SI

Pour étendre `eduschool`, la démarche recommandée est volontairement courte :

1. ajouter le CSV dans le domaine adapté sous `inst/` ;
2. déclarer la table et sa clé primaire dans `tables.csv` ;
3. déclarer ses colonnes dans `colonnes.csv` ;
4. déclarer ses clés étrangères dans `relations.csv` ;
5. lancer `controle_integrite_si(strict = TRUE)` ;
6. ajouter une fonction métier lorsque l'accès direct au CSV ne suffit plus ;
7. ajouter des tests sémantiques pour les règles qui ne peuvent pas être exprimées
   par une simple clé étrangère.

Le but n'est pas de multiplier les abstractions, mais de rendre **explicites et
testables** les règles qui existaient auparavant implicitement dans le code.

## 10. Ce que DuckDB apporte, et ce qu'il ne remplace pas

DuckDB reste très utile pour explorer librement le SI et effectuer des jointures
SQL. Il n'est cependant pas la source de vérité du modèle. Les CSV et leurs
métadonnées restent la représentation portable du projet ; DuckDB est un moteur
d'interrogation construit au-dessus d'eux.

Cette organisation permet à `eduschool` de rester un projet léger tout en
bénéficiant des garanties essentielles d'un système relationnel : identifiants
stables, relations déclarées, contrôles reproductibles et API métier cohérente.
