---
fiche_id: "REV_2GT_FONCTIONS"
niveau_id: "2GT"
famille_id: "FONCTIONS"
type: "THEMATIQUE"
titre: "Fonctions"
description: "Images antécédents fonctions affines variations et extremums."
ordre: "50"
famille: "Fonctions"
---

## Image et antécédent

Si y=f(x) alors y est l'image de x. Chercher un antécédent de y revient à résoudre f(x)=y.

```{r, echo=FALSE}
eduschool:::.dessiner_revision("courbe_fonction")
```

## Fonction affine

Une fonction affine s'écrit f(x)=mx+p. Si p=0 elle est linéaire et représente une situation de proportionnalité.

$$
f(x)=mx+p
$$

```{r, echo=FALSE}
eduschool:::.dessiner_revision("droite_affine")
```

## Variations

Lire une courbe de gauche à droite. Une fonction est croissante lorsque ses images augmentent avec x et décroissante lorsqu'elles diminuent.

```{r, echo=FALSE}
eduschool:::.dessiner_revision("courbe_variations")
```

## Extremum

Un maximum est une plus grande valeur prise par la fonction sur l'ensemble étudié. Un minimum est une plus petite valeur.

## Pour aller plus loin

- Notion de fonction
- Représentation algébrique et graphique des fonctions
- Variations et extrémums d’une fonction
