---
fiche_id: "REV_2GT_GEOMETRIE"
niveau_id: "2GT"
famille_id: "GEOMETRIE"
type: "THEMATIQUE"
titre: "Géométrie"
description: "Vecteurs coordonnées et droites du plan."
ordre: "40"
famille: "Géométrie"
---

## Coordonnées d'un vecteur

On soustrait les coordonnées du point de départ à celles du point d'arrivée.

$$
\overrightarrow{AB}=(x_B-x_A\,,\,y_B-y_A)
$$

```{r, echo=FALSE}
eduschool:::.dessiner_revision("vecteurs")
```

## Milieu d'un segment

Les coordonnées du milieu sont les moyennes des coordonnées des extrémités.

$$
M\left(\frac{x_A+x_B}{2}\,,\,\frac{y_A+y_B}{2}\right)
$$

## Équation de droite

Une droite non verticale peut s'écrire y = mx + p. m est le coefficient directeur et p l'ordonnée à l'origine.

$$
m=\frac{y_B-y_A}{x_B-x_A} \quad (x_A\ne x_B)
$$

```{r, echo=FALSE}
eduschool:::.dessiner_revision("droite_affine")
```

## Parallélisme

Deux droites non verticales sont parallèles lorsqu'elles ont le même coefficient directeur. Avec des vecteurs on peut aussi tester la colinéarité.

## Pour aller plus loin

- Vecteurs et problèmes de géométrie
- Droites du plan
