---
fiche_id: "REV_2GT_ESSENTIEL"
niveau_id: "2GT"
famille_id: ""
type: "ESSENTIEL"
titre: "L'essentiel des mathématiques en seconde"
description: "Formules méthodes et réflexes à conserver sur une fiche très synthétique."
ordre: "100"
famille: ""
---

## Calcul littéral

Identités remarquables et équation du premier degré.

$$
(a+b)^2=a^2+2ab+b^2 \quad (a-b)^2=a^2-2ab+b^2 \quad (a-b)(a+b)=a^2-b^2 \quad ax+b=c \Rightarrow x=\frac{c-b}{a}
$$

## Vecteurs et milieu

Coordonnées indispensables en géométrie repérée.

$$
\overrightarrow{AB}=(x_B-x_A\,,\,y_B-y_A) \quad M\left(\frac{x_A+x_B}{2}\,,\,\frac{y_A+y_B}{2}\right)
$$

```{r, echo=FALSE}
eduschool:::.dessiner_revision("vecteurs")
```

## Droite affine

Forme d'une droite non verticale et coefficient directeur.

$$
y=mx+p \quad m=\frac{y_B-y_A}{x_B-x_A}
$$

```{r, echo=FALSE}
eduschool:::.dessiner_revision("droite_affine")
```

## Fonctions

Image : calculer f(x). Antécédent : résoudre f(x)=y. Variations : lire la courbe de gauche à droite. Extremum : plus grande ou plus petite valeur prise.

```{r, echo=FALSE}
eduschool:::.dessiner_revision("courbe_variations")
```

## Pourcentages et évolutions

Proportion puis coefficient multiplicateur.

$$
p=\frac{partie}{total} \quad V_f=V_i(1+t)
$$

## Statistiques

Moyenne pondérée.

$$
\bar{x}=\frac{\sum n_i x_i}{\sum n_i}
$$

## Probabilités

Complémentaire et équiprobabilité.

$$
P(\overline{A})=1-P(A) \quad P(A)=\frac{Card(A)}{Card(\Omega)}
$$

```{r, echo=FALSE}
eduschool:::.dessiner_revision("arbre_proba")
```

## Réflexes

Inéquation : inverser le sens après multiplication ou division par un négatif. Fraction : dénominateur commun pour additionner. Toujours vérifier unités signes et ordre de grandeur.
