---
title: "Approfondir ses connaissances en mathématiques"
output: rmarkdown::html_vignette
vignette: >
  %\VignetteIndexEntry{Approfondir ses connaissances en mathématiques}
  %\VignetteEngine{knitr::rmarkdown}
  %\VignetteEncoding{UTF-8}
---

```{r, include=FALSE}
knitr::opts_chunk$set(collapse = TRUE, comment = "#>")
```

```{r}
library(eduschool)
```

`eduschool` structure les programmes et produit des outils de révision, mais n'a
pas vocation à remplacer les cours, exercices interactifs, vidéos ou logiciels
pédagogiques disponibles sur le Web. Cette vignette recense une **sélection
courte de ressources externes** utiles pour comprendre, s'entraîner, visualiser
ou approfondir les mathématiques.

Ces ressources pédagogiques sont volontairement séparées des **sources de
référence** utilisées pour documenter le système scolaire français. Leur présence
ici constitue une orientation pratique, pas une validation institutionnelle de
tous leurs contenus.

## Choisir une ressource selon son besoin

```{r}
usages_ressources()[, c("libelle", "description")] |>
  knitr::kable(row.names = FALSE)
```

## Ressources sélectionnées

La liste ci-dessous est produite depuis les tables relationnelles du package.
Elle n'est donc pas recopiée manuellement dans la vignette.

```{r ressources, results='asis'}
x = ressources_pedagogiques()
x$lien = paste0("[", x$nom, "](", x$url, ")")
x$acces = ifelse(
  x$compte_requis == "OUI",
  "gratuit, compte requis pour certaines fonctions",
  "gratuit, sans compte pour l'usage principal"
)
knitr::kable(
  x[, c("lien", "organisme", "description", "usages", "acces")],
  col.names = c("Ressource", "Responsable", "Pour quoi faire ?", "Usages", "Accès"),
  row.names = FALSE
)
```

## Quelques repères

**Math et Tiques** est particulièrement utile lorsqu'on souhaite retrouver un
cours ou des exercices organisés selon les niveaux du collège et du lycée.
**Sésamath** apporte des manuels, cahiers et ressources numériques. **GeoGebra**
est complémentaire : il permet surtout de manipuler et visualiser fonctions,
figures géométriques et objets en 3D.

Pour l'entraînement intensif, **MathALÉA** permet de régénérer des exercices avec
de nouvelles données. Pour préparer un examen à partir de sujets réels,
**l'APMEP** constitue une ressource majeure grâce à ses annales. **Lumni** et
**Khan Academy** sont utiles pour varier les explications et les formats de
révision. Enfin, **France-IOI** fournit un parcours progressif en algorithmique
et programmation.

## Filtrer depuis R

Le catalogue peut être interrogé exactement comme les autres données du
package. Par exemple, pour chercher des ressources d'exercices adaptées à la 6e :

```{r}
ressources_pedagogiques("6E", "EXERCICES")[, c("nom", "url", "usages")] |>
  knitr::kable(row.names = FALSE)
```

Pour préparer des annales de 3e :

```{r}
ressources_pedagogiques("3E", "ANNALES")[, c("nom", "url")] |>
  knitr::kable(row.names = FALSE)
```

## Un catalogue maintenable

Le modèle est normalisé en quatre tables :

- `ressources.csv` décrit chaque site une seule fois ;
- `usages_ressources.csv` définit les usages pédagogiques ;
- `ressources_usages.csv` relie une ressource à plusieurs usages ;
- `ressources_niveaux.csv` relie une ressource aux niveaux concernés.

Cette structure évite les listes séparées par des virgules dans les données et
permettra plus tard, si cela devient utile, d'ajouter des liens vers des notions
ou des familles de connaissances sans modifier le catalogue principal.

Les sites externes évoluent. La colonne `date_verification` indique donc quand
chaque entrée a été contrôlée pour la dernière fois ; elle doit être mise à jour
lorsqu'un lien, une offre ou le périmètre d'une ressource change.
