---
title: "Fiches de révision – Mathématiques"
output: rmarkdown::html_vignette
vignette: >
  %\VignetteIndexEntry{Fiches de révision – Mathématiques}
  %\VignetteEngine{knitr::rmarkdown}
  %\VignetteEncoding{UTF-8}
---

```{r, include=FALSE}
knitr::opts_chunk$set(collapse = TRUE, comment = "#>")
```

```{r}
library(eduschool)
```

Cette section rassemble des **fiches essentielles de mathématiques par classe**.
Leur objectif est de rassembler les **formules, repères, méthodes et réflexes à maîtriser** dans un document synthétique et visuel, sans imposer une pagination artificielle. Des représentations graphiques pourront compléter les notions lorsqu’elles apportent un véritable gain pédagogique.

Les fiches sont produites à partir du même référentiel que les fonctions R du
package. Le site n'est donc qu'une vue de ces données, et non une seconde source
à maintenir séparément.

## Accès par classe

- [6e](mathematiques-6e.html)
- [5e](mathematiques-5e.html)
- [4e](mathematiques-4e.html)
- [3e](mathematiques-3e.html)
- [2de générale et technologique](mathematiques-2de.html)
- [1re générale — spécialité mathématiques](mathematiques-1re-specialite.html)
- [Terminale générale — spécialité mathématiques](mathematiques-terminale-specialite.html)

## Fiches disponibles

- [6e — Ce qu'il faut retenir et comment les notions se relient](mathematiques-6e.html)
- [1re spécialité — Dérivation, fiche pilote](fiche-derivation-premiere.html)

## Depuis R

La même fiche peut être construite comme objet R :

```{r}
r = generer_essentiel("6E")
r
```

Puis rendue en HTML ou en PDF avec `produire_revision()` :

```{r, eval=FALSE}
produire_revision(r, "revision_6e", format = "html")
produire_revision(r, "revision_6e", format = "pdf")
```

À terme, cette infrastructure servira aussi de socle à une **API publique de
composition** : un utilisateur R pourra partir d'un template simple pour créer
ses propres fiches de révision, d'approfondissement ou d'exercices, tout en
réutilisant les composants fournis par `eduschool`. L'objectif sera d'éviter de
demander aux utilisateurs de dépendre directement de fonctions internes non
documentées.
