---
title: "Mathématiques — 6e"
output: rmarkdown::html_vignette
vignette: >
  %\VignetteIndexEntry{Mathématiques — 6e}
  %\VignetteEngine{knitr::rmarkdown}
  %\VignetteEncoding{UTF-8}
---

```{r, include=FALSE}
knitr::opts_chunk$set(echo = FALSE, warning = FALSE, message = FALSE)
library(eduschool)

revision = generer_essentiel("6E")
```

Cette page rassemble ce qu'il faut **retenir**, mais aussi les liens qui permettent
de comprendre où les notions de 6e prennent place. Elle ne remplace pas le cours :
elle aide à retrouver l'essentiel et à voir ce que chaque idée prépare.

# Ce qu'il faut retenir

```{r reperes, results='asis'}
for (i in seq_len(nrow(revision$blocs))) {
  b = revision$blocs[i, ]
  cat("\n## ", b$titre, "\n\n", sep = "")
  if (nzchar(b$contenu)) cat(b$contenu, "\n\n")
  if (nzchar(b$formule)) cat(eduschool:::.formule_math_markdown(b$formule))
}
```

# Relier les idées

Chaque flèche montre un passage entre deux idées. La petite phrase dessous explique
ce que ce passage permet de comprendre. Les doubles flèches signalent deux idées
qu'il est utile de regarder ensemble.

```{r relations, results='asis'}
cat(eduschool:::.rendre_relations_niveau_html("6E"))
```

# Continuer

- [Voir les mathématiques par niveau](mathematiques-par-niveau.html)
- [Programmes et capacités](programmes-et-capacites.html)
- [Approfondir ses connaissances en mathématiques](approfondir-ses-connaissances-en-mathematiques.html)

---

[Tous les niveaux](mathematiques-par-niveau.html) · [5e →](mathematiques-5e.html)
