---
title: "Examen eduschool"
output:
  html_document:
    self_contained: true
params:
  examen: NULL
  ressources: NULL
  corrige: false
  detaille: false
  logo: ""
---

```{r setup, include=FALSE}
knitr::opts_chunk$set(echo = FALSE, results = "asis")
x = params$examen
e = x$entete
items = x$items
ressources = params$ressources
corrige = isTRUE(params$corrige)
detaille = isTRUE(params$detaille)
h = eduschool:::.echapper_html_tableau
hr = eduschool:::.formater_reponse_examen_html
redondante = eduschool:::.correction_examen_redondante
```

<style>
body { max-width: 900px; margin: 0 auto; padding: 2rem; font-family: sans-serif; }
.exam-header { text-align: center; margin-bottom: 1.2rem; }
.exam-header img { max-width: 150px; }
.exam-meta { border: 1px solid #777; padding: .8rem 1rem; margin: 1rem 0; }
.exam-instructions { background: #f2f2f2; padding: .8rem 1rem; margin-bottom: 1.4rem; }
.exam-item { break-inside: avoid; margin: 1.5rem 0; }
.exam-item img { display: block; max-width: 72%; max-height: 340px; margin: 1rem auto; }
.answer { margin-top: .5rem; }
.correction { font-style: italic; }
.points { float: right; font-size: .9em; }
.footer { margin-top: 3rem; text-align: center; font-size: .85em; color: #666; }
</style>

```{r entete, results='asis'}
cat('<div class="exam-header">\n')
if (nzchar(params$logo) && file.exists(params$logo)) {
  uri = knitr::image_uri(params$logo)
  cat('<img src="', uri, '" alt="eduschool">\n', sep = '')
}
cat('<h1>DIPL&Ocirc;ME NATIONAL DU BREVET</h1>\n')
cat('<div>Session ', h(e$session), '</div>\n', sep = '')
if (!is.na(e$seed) && nzchar(e$seed)) cat('<div>Seed : ', h(e$seed), '</div>\n', sep = '')
cat('<h2>Math&eacute;matiques - s&eacute;rie g&eacute;n&eacute;rale</h2>\n')
if (corrige) cat('<h2>', if (detaille) 'CORRIGE DETAILLE' else 'CORRIGE', '</h2>\n', sep = '')
cat('</div>\n')
cat('<div class="exam-meta"><strong>', h(e$libelle), '</strong><br>', sep = '')
cat('Dur&eacute;e : ', h(e$duree_minutes), ' minutes &middot; ', h(e$points), ' points &middot; ', sep = '')
cat(if (identical(e$calculatrice, 'NON')) 'Calculatrice interdite' else 'Calculatrice autoris&eacute;e')
cat('</div>\n')
cat('<div class="exam-instructions">', h(e$instructions), '</div>\n', sep = '')
```

```{r questions, results='asis'}
if (length(x$exercices)) {
  for (id in names(x$exercices)) {
    ex = x$exercices[[id]]
    rid = ex$ressource_id
    cat('<section class="exam-item">\n')
    cat('<h3>Exercice ', h(ex$ordre), sep = '')
    if (nzchar(ex$points_cibles)) cat('<span class="points">', h(ex$points_cibles), ' point(s)</span>', sep = '')
    cat('</h3>\n<p>', h(ex$contexte), '</p>\n', sep = '')
    if (!is.na(rid) && nzchar(rid) && rid %in% names(ressources) && file.exists(ressources[[rid]])) {
      cat('<img src="', knitr::image_uri(ressources[[rid]]), '" alt="ressource">\n', sep = '')
    }
    for (j in seq_len(nrow(ex$questions))) {
      q = ex$questions[j, , drop = FALSE]
      cat('<p><strong>', h(q$ordre), '.</strong> ', h(q$enonce), sep = '')
      if (nzchar(q$points)) cat(' <span class="points">[', h(q$points), ' pt]</span>', sep = '')
      cat('</p>\n')
      if (corrige) {
        correction = q$correction
        if (detaille && 'correction_detaillee' %in% names(q) && !is.na(q$correction_detaillee) && nzchar(q$correction_detaillee)) {
          correction = q$correction_detaillee
        }
        cat('<p class="answer"><strong>R&eacute;ponse :</strong> ', hr(q$reponse), '</p>\n', sep = '')
        if (!redondante(q$reponse, correction)) {
          cat('<p class="correction">', h(correction), '</p>\n', sep = '')
        }
      }
    }
    cat('</section>\n')
  }
} else {
  for (i in seq_len(nrow(items))) {
    q = items[i, , drop = FALSE]
    rid = q$ressource_id[[1]]
    cat('<section class="exam-item">\n')
    cat('<h3>Question ', h(q$ordre), sep = '')
    if (nzchar(q$points_cibles)) cat('<span class="points">', h(q$points_cibles), ' point(s)</span>', sep = '')
    cat('</h3>\n<p>', h(q$enonce), '</p>\n', sep = '')
    if (!is.na(rid) && nzchar(rid) && rid %in% names(ressources) && file.exists(ressources[[rid]])) {
      cat('<img src="', knitr::image_uri(ressources[[rid]]), '" alt="ressource">\n', sep = '')
    }
    if (corrige) {
      cat('<p class="answer"><strong>R&eacute;ponse :</strong> ', hr(q$reponse), '</p>\n', sep = '')
      if (!redondante(q$reponse, q$correction)) {
        cat('<p class="correction">', h(q$correction), '</p>\n', sep = '')
      }
    }
    cat('</section>\n')
  }
}
```

<div class="footer">Document d'entra&icirc;nement g&eacute;n&eacute;r&eacute; avec eduschool.</div>
